臺灣臺北地方法院刑事判決　　　　　　　　　　　　九十三年度交易字第四四五號
　　公　訴　人　臺灣臺北地方法院檢察署檢察官
　　被　　　告　甲○○
右列被告因公共危險案件，經檢察官提起公訴（九十三年度偵字第一七四五五號），
本院因被告於準備程序中就為有罪之陳述，合議庭裁定由法官獨任進行簡式審判程序
後，本院判決如左：
    主  文
甲○○服用酒類，不能安全駕駛動力交通工具而駕駛，累犯，處有期徒刑陸月，如易
科罰金，以參佰元折算壹日。
    事  實
一、甲○○曾於民國九十年十二月三十一日、九十一年七月二十二日、九十二年六月
    十三日，均因公共危險罪，分別經本院判處罰金二萬二千元確定、經本院新店簡
    易庭判處有期徒刑三月確定，於九十一年十二月十七日易科罰金執行完畢、經本
    院判處有期徒刑五月確定，於九十二年七月二十三日易科罰金執行完畢。詎猶不
    知悔改，復於九十三年九月十六日凌晨一時許，在台北市○○○路小吃攤飲用啤
    酒二、三瓶，明知其已因服用酒類，達不能安全駕駛動力交通工具之程度，仍駕
    駛動力交通工具車牌號碼ＣＤ－八八二七號自小貨車，沿台北市○○○○道路行
    駛，於同日凌晨一時二十九分許，在該高架道路之信義閘道下橋處為警方攔檢，
    並施以吐氣酒精濃度測試結果為每公升零點五七毫克，因而查獲。
二、案經台北市政府警察局大安分局報告台灣台北地方法院檢察署檢察官偵辦起訴，
    本院裁定依簡式審判程序審理。
    理  由
一、右揭事實，業據被告於警訊及偵審時均坦承不諱，並有呼氣酒精濃度檢測單、刑
    法第一百八十五條之三案件測試觀察紀錄表、汽車駕駛人酒後生理平衡檢測表、
    台北市政府警察局舉發違反道路交通管理事件通知單等件在卷可稽。復查，醫學
    實驗研究文獻之記載，行為人飲酒後，如其呼氣酒精濃度達每公升零點五毫克時
    （約體內血液中酒精濃度達每一百毫升一百毫克）屬輕到中度中毒症狀，出現反
    應較慢、感覺減低、影響駕駛狀況之情形，呼氣酒精濃度達每公升零點七五毫克
    時（約體內血液中酒精濃度達每一百毫升一百五十毫克），則出現思考改變、個
    性行為改變之症狀，此有行政院國軍退除役官兵輔導委員會台北榮民總醫院八十
    八年八月五日（八八）北總內字第二六八六八號函附卷可參，且汽車駕駛人飲酒
    後其呼吸中酒精濃度如已達於每公升零點五五毫克，其肇事率為一般未飲酒者之
    十倍，亦有中央大學交通學系暨交通管理研究所教授蔡中志之研究報告在卷可憑
    ，況法務部於八十八年五月十日亦邀集司法院刑事廳、交通部、行政院衛生署、
    內政部警政署及中央警察大學等相關單位決議，並參酌美國加州運輸部交通安全
    局所實驗之結果，以呼氣酒精濃度逾每公升含零點五五毫克時，即得認為不能安
    全駕駛為認定標準，蓋因由美國、德國及日本等國家所進行之酒精濃度與精神狀
    態之測試實驗，呼氣中酒精濃度達每公升零點五五毫克時，就人之生理方面，已
    產生視覺反應遲鈍、影像不能集中、同時不能看清前方路況及車旁照後鏡等狀況
    ，其駕駛能力已受有影響，其肇事率已為一般正常人之十倍，足爭此項認定標準
    ，依一般社會通念，客觀上足以認定已達不能安全駕駛之程度。而被告於九十三
    年九月十六日凌晨一時二十九分許，經警以呼氣測試酒精濃度為每公升零點五七
    毫克，有酒精濃度測定紀錄表在卷可稽，足徵被告確有飲用酒類後，其意思能力
    受影響之情形，本院綜觀上開各項跡證，堪認其酒後導致注意力、判斷力、及控
    制力降低，駕駛汽車時有駕駛操控力欠佳之情形，被告確有於飲用酒類後，已達
    不能安全駕駛動力交通工具而仍駕駛之犯行。
三、核被告所為，係犯刑法第一百八十五條之三服用酒類不能安全駕駛動力交通工具
    而駕駛罪。被告曾於九十一年七月二十二日、九十二年六月十三日，均因公共危
    險罪，分別經本院新店簡易庭判處有期徒刑三月確定，於九十一年十二月十七日
    易科罰金執行完畢、經本院判處有期徒刑五月確定，於九十二年七月二十三日易
    科罰金執行完畢，有台灣高等法院被告全國前案紀錄表在卷可佐，其於有期徒刑
    之執行完畢五年內再犯本件有期徒刑以上之罪，為累犯，應依法加重其刑。本院
    審酌被告前已有三次服用酒類不能安全駕駛動力交通工具而駕駛行為，仍不知悔
    改，四度飲用酒類達不能安全駕駛程度而駕駛動力交通工具，且明知酒精成分對
    人之意識能力具有不良影響，仍酒後在道路上駕車，顯然漠視他人生命、身體、
    健康、財產安全及公權力行使等一切情狀，量處如主文所示之刑，並諭知易科罰
    金之折算標準。
據上論斷，應依刑事訴訟法第二百七十三條之一第一項、第二百九十九條第一項前段
，刑法第一百八十五條之三、第四十七條、第四十一條第一項前段，罰金罰鍰提高標
準條例第一條前段、第二條，判決如主文。
本案經檢察官謝奇孟到庭執行職務。
中　　　華　　　民　　　國　　九十三　　年　　 十二 　　月　　　七　　　日
                                    臺灣臺北地方法院交通法庭
                                        法  官  蕭清清
右正本證明與原本無異。
如不服本判決，應於判決送達後十日內向本院提出上訴狀。
                                        書記官  劉麗英
中　　　華　　　民　　　國　　九十三　　年　　 十二 　　月　　　七　　　日
附錄本案論罪科刑法條全文：
刑法第一百八十五條之三
服用毒品、麻醉藥品、酒類或其他相類之物，不能安全駕駛動力交通工具而駕駛者，
處一年以下有期徒刑、拘役或三萬元以下罰金。
